【裁判字號】    99,訴,1019
【裁判日期】    991210
【裁判案由】    毒品危害防制條例
【裁判全文】
臺灣高雄地方法院刑事判決              99年度訴字第1019號
公  訴  人  臺灣高雄地方法院檢察署檢察官
被      告  李佳恩
選任辯護人  張永昌律師
            陳煜昇律師
            顏萬文律師
上列被告因毒品危害防制條例案件，經檢察官提起公訴（99年度
偵字第16493 號），本院判決如下：
    主  文
李佳恩共同製造第二級毒品，累犯，處有期徒刑陸年，扣案如附
表一編號1 、3 至28所示之物，均沒收銷燬之，另扣案如附表二
所示之物，均沒收。
    事  實
一、李佳恩前因傷害等案件，分別經臺灣高等法院高雄分院以94
    年度上訴字第1790號、本院以95年度簡字第1574號判決各判
    處有期徒刑2 月、6 月確定，上開2 罪嗣經本院以97年度聲
    減字第404 號裁定減刑並定應執行刑為有期徒刑3 月又15日
    ，而於民國97年6 月7 日易科罰金執行完畢。李佳恩明知甲
    基安非他命係毒品危害防制條例第2 條第2 項第2 款所列之
    第二級毒品，不得製造、持有，竟與真實姓名年籍不詳、綽
    號「阿吉」之成年男子共同基於製造第二級毒品甲基安非他
    命之犯意，於99年5 月6 日前之某日，二人謀議以「紅磷法
    」之方式製造甲基安非他命，由「阿吉」負責提供製造甲基
    安非他命所需化學原料、部分相關器具，以及4 萬顆感冒藥
    錠作為提煉製造甲基安非他命所需之先驅原料假麻黃鹼之用
    ，李佳恩則購齊其他不足之相關器具，並負責親手製造甲基
    安非他命，約定日後甲基安非他命製造完成時，由二人朋分
    並販售牟利。謀議既定，事前準備工作亦完成後，李佳恩即
    自99年5 月6 日起，在其位於高雄市左營區○○○街39號5
    樓502 室之租屋處，以附表一編號10至28、附表二編號5 至
    28所示之原料、器具及設備等物品，先將部分感冒藥錠溶於
    乙醇溶劑，並加以攪拌、加熱，再經過濾、萃取及風乾等步
    驟，製造出甲基安非他命之先驅原料第四級毒品假麻黃鹼後
    ，再將上開假麻黃鹼置於燒杯等容器內，並加入清水及紅磷
    、碘等試劑後攪拌、加熱，經化學反應過程而成功製出含有
    甲基安非他命之液體後，將製得之甲基安非他命液體分裝於
    數容器內，又接續在部分甲基安非他命液體內加入氫氧化鈉
    、二甲苯等化學原料進行萃取分離步驟，再將鹽酸加入萃取
    所得之液體，靜置於低溫環境中以析出甲基安非他命鹽酸鹽
    結晶。嗣於同年月11日18時45分許，李佳恩因另案遭通緝，
    而在高雄市左營區○○○街39號前遭員警及法務部調查局人
    員逮捕，經李佳恩同意後，法務部調查局人員即帶同李佳恩
    前往其上址租屋處實施搜索，當場扣得如附表一、二、三所
    示之物。
二、案經法務部調查局高雄市調查處移送臺灣高雄地方法院檢察
    署檢察官偵查起訴。
    理  由
壹、證據能力部分：
一、按被告以外之人於審判外之言詞或書面陳述，除法律有規定
    者外，不得作為證據；又被告以外之人於審判外之陳述，雖
    不符合同法第159 條之1 至第159 條之4 之規定，但經當事
    人於審判程序同意作為證據，法院審酌該言詞陳述或書面陳
    述作成時之情況，認為適當者，亦得為證據。當事人、代理
    人或辯護人於法院調查證據時，知有第159 條第1 項不得為
    證據之情形，而未於言詞辯論終結前聲明異議者，視為有前
    項之同意，刑事訴訟法第159 條第1 項及第159 條之5 分別
    定有明文。本件除鑑定報告以外，本判決下列所引用之被告
    以外之人於審判外之陳述，雖屬傳聞證據，惟均經當事人於
    法院準備程序及審判期日中表示無意見，而不予爭執，且迄
    至言詞辯論終結前亦未再聲明異議，本院審酌此等證據資料
    製作時之情況，尚無違法不當及證明力明顯過低之瑕疵，亦
    認為以之作為證據應屬適當，故揆諸前開規定，應認前揭證
    據資料均有證據能力。
二、次按偵查中有關鑑定人之選任及鑑定機關（團體）之囑託，
    依刑事訴訟法第198 條及第208 條之規定，應由檢察官為之
    ，而鑑定人及鑑定機關（團體）實施鑑定或審查之人所為之
    言詞或書面報告，即為傳聞證據之例外，具有證據能力。是
    以檢察官對於偵查中之案件，認須實施鑑定者，固應就具體
    個案，選任鑑定人或囑託鑑定機關（團體）為之；但對於司
    法警察機關調查中之案件，或有量大或急迫之情形，為因應
    實務之現實需求，如檢察官針對該類案件之性質，認為當然
    有鑑定之必要者，基於檢察一體原則，得由該管檢察長對於
    轄區內之案件，以事前概括選任鑑定人或囑託鑑定機關（團
    體）之方式，俾便轄區內之司法警察官、司法警察對於調查
    中之此類案件，得即時送請事前已選任之鑑定人或囑託之鑑
    定機關（團體）實施鑑定，以求時效（法務部92年9 月1 日
    法檢字第0920035083號函參照）。此種由檢察機關概括選任
    鑑定人或概括囑託鑑定機關、團體，再轉知司法警察官、司
    法警察於調查犯罪時參考辦理之作為，法無明文禁止，係為
    因應現行刑事訴訟法增訂傳聞法則及其例外規定之實務運作
    而為。此種由司法警察官、司法警察依檢察官所概括選任之
    鑑定人或囑託鑑定機關、團體所為之鑑定結果，與檢察官選
    任或囑託為鑑定者，性質上並無差異，同具有證據能力。而
    臺灣高等法院檢察署檢察長業已概括選任法務部調查局為「
    毒品鑑定」之鑑定機關，為本院辦案職務上所已知之事項。
    故本案承辦人員於查獲如附表一至三所示物品後，本於偵查
    輔助人員之身分，在案件未移送檢察官偵辦前之調查犯罪階
    段，依據上開臺灣高等法院檢察署檢察長之概括授權，先行
    將扣案物品，送請檢察長預先核定之專責鑑定機關即法務部
    調查局實施鑑定，基於檢察一體原則，上開鑑定機關亦應視
    同受承辦檢察官所選任或囑託而執行鑑定業務，其出具之書
    面鑑定報告，應屬刑事訴訟法所定之傳聞例外，而有證據能
    力。
貳、實體事項：
一、事實認定：
(一)訊據被告李佳恩前於99年5 月12日、99年6 月24日警詢時以
    及本院99年11月23日審判程序中，對其在上揭時、地與綽號
    「阿吉」之成年男子共同以「紅磷法」製造第二級毒品甲基
    安非他命等事實自白不諱。又以「紅磷法」製造甲基安非他
    命，其過程可分為「（假）麻黃鹼純化」、「甲基安非他命
    合成反應」及「甲基安非他命純化」等階段，其中（假）麻
    黃鹼純化階段係將含（假）麻黃鹼成分之藥錠溶於溶劑中，
    經過濾、乾燥等程序製得高純度（假）麻黃鹼，所需器具為
    加熱設備、過濾設備及相關盛裝容器；甲基安非他命合成反
    應階段係以（假）麻黃鹼為原料，置入燒瓶等器具，配合紅
    磷、碘（或氫碘酸）等試劑，經加熱迴流後製得甲基安非他
    命溶液，所需器具為加熱迴流設備及相關盛裝容器，惟此階
    段若不使用制式加熱迴流設備，而改以一般常見之加熱器材
    ，例如電磁爐、瓦斯爐等，亦可達到同樣效果；至於甲基安
    非他命純化階段則是將上開製得之甲基安非他命溶液加入鹼
    ，並以有機溶劑萃取甲基安非命自由基後，再加入鹽酸，並
    經活性炭脫色、脫臭及低溫冷藏等程序析出甲基安非他命鹽
    酸鹽結晶，最後再經過過濾、風乾等程序，俾取得甲基安非
    他命晶體等事實，業經證人即本件扣案物品之鑑定人劉育麟
    於審判中證述明確（見本院訴字卷第90至96頁），並有法務
    部調查局99年10月13日調科壹字第09900476850 號函文1 份
    附卷可稽（見本院卷第78、79頁）。本件依被告所供述其製
    造甲基安非他命之過程以觀，除符合上述製造甲基安非他命
    之流程外，亦核與證人劉育麟之證述內容相符，堪認被告確
    已具有製造甲基安非他命之專門知識無訛。
(二)再者，員警及調查局人員確於上揭時、地扣得如附表一至三
    所示物品，除有法務部調查局99年5 月11日搜索扣押筆錄及
    扣押物品目錄表各1 份在卷可查外（見偵查卷第27至30頁）
    ，並有該扣案物品可證。而扣案如附表一、二所示物品經送
    法務部調查局以化學呈色法、氣相層析質譜儀分析法及核磁
    共振儀分析法鑑定結果，其中：如附表一編號1 、3 至9 所
    示之物，確實含有第二級毒品甲基安非他命成分（重量及純
    度詳如附表一編號1 至9 所示）；如附表一編號10至28所示
    之物，其上均殘留微量之甲基安非他命，部分則同時殘留微
    量之假麻黃鹼成分（重量及純度詳如附表一編號10至28所示
    ）；如附表二編號1 至4 所示之物，含有第四級毒品先驅原
    料假麻黃鹼成分（重量及純度詳如附表二編號1 至4 所示）
    ，其餘器具經鑑定結果，部分殘留有假麻黃鹼成分（詳情如
    附表二編號5 至28所示），且均為被告以「紅磷法」製造第
    二級毒品甲基安非他命過程中所使用之原料、器具及設備等
    情，有法務部調查局99年6 月14日調科壹字第09900272330
    號鑑定書暨所附檢驗結果表及殘留物分析表1份 附卷可查（
    見偵查卷第59至67頁），據此，足徵在本件案發現場確查獲
    可供製造甲基安非他命之原料、器具及設備，是被告確有以
    「紅磷法」製造甲基安非他命之能力，並且已成功製造出含
    有第二級毒品甲基安非他命成分之物質無誤。綜合上開各節
    ，足認被告之任意性自白與事實相符。
(三)本件事證明確，被告於上揭時、地與綽號「阿吉」之成年男
    子共同製造第二級毒品甲基安非他命之犯行，堪予認定，應
    依法論罪科刑。
二、論罪科刑：
(一)查甲基安非他命係毒品危害防制條例第2 條第2 項第2 款所
    稱之第二級毒品，依法不得製造、持有，本件被告李佳恩業
    已著手製造甲基安非他命，並已製成含有甲基安非他命成分
    之物質，是核其所為，係犯毒品危害防制條例第4 條第2 項
    之製造第二級毒品罪。被告與真實姓名年籍不詳綽號「阿吉
    」之成年男子，就上開製造第二級毒品之犯行，有犯意聯絡
    及行為分擔，應論以共同正犯。公訴意旨雖未敘明「阿吉」
    亦共犯本案，然據被告於警偵訊及本院所陳，可知其與「阿
    吉」就本件製造第二級毒品犯行，有犯意聯絡及行為分擔，
    自亦應論以共同正犯，公訴意旨就此顯有疏漏，併此敘明。
    又被告於製造前、後以及製造過程中持有甲基安非他命（即
    附表一編號1 、3 至9 所示部分）之低度行為，應為製造甲
    基安非他命之高度行為所吸收，不另論以持有罪名。另被告
    於本案一開始之目的即係製造甲基安非他命以牟利，此節業
    據被告於審判中供承明確（見本院訴字卷第100 、101 頁）
    ，佐以被告係於著手製造毒品前即已備齊以「紅磷法」製造
    甲基安非他命所需紅磷、碘等原料，並非製得假麻黃鹼後始
    另行起意再行購買，堪認被告此部分之供述應為真實，足資
    採信。是被告於製造第二級毒品過程中，所製造並持有如附
    表二編號1 至4 所示純質淨重20公克以上之第四級毒品先驅
    原料假麻黃鹼之犯行，亦均為上開製造第二級毒品甲基安非
    他命之高度行為所吸收，均不另論罪，檢察官認被告所為製
    造第二級毒品與製造第四級毒品之犯行應分論併罰，尚有未
    當，附此說明。又被告有上開事實欄所載之前科及執行紀錄
    ，有臺灣高等法院被告前案紀錄表1 份附卷可稽，其受有期
    徒刑之執行完畢後，5 年以內故意再犯本件有期徒刑以上之
    罪，為累犯，就法定刑為7 年以上有期徒刑部分，依刑法第
    47條第1 項規定，加重其刑。按犯第4 條至第8 條之罪於偵
    查及審判中均自白者，減輕其刑，毒品危害防制條例第17條
    第2 項定有明文；又刑事訴訟程序，除自訴外，始於偵查程
    序，檢察官乃為偵查程序之主導者，司法警察（官）則為偵
    查之輔助機關，就偵查之發動而言，司法警察知有犯罪嫌疑
    時，本於追訴犯罪之職權，一方面應報告該管檢察官，另方
    面得逕行調查犯罪嫌疑人並蒐集證據，必要時並得通知犯罪
    嫌疑人到場詢問，自屬偵查程序之一環，從而，被告在警詢
    時自白犯罪，仍不失為偵查中自白犯罪之情形，而有上開規
    定之適用。是本件被告於99年5 月12日、99年6 月24日警詢
    時以及本院審理中，對於其所為成立製造第二級毒品犯行之
    構成要件均自白不諱，自可依上開規定，減輕其刑，並依法
    先加後減之。
(二)爰審酌被告正值青壯年，不思從事正當工作安分守己，僅圖
    謀製成毒品後之獲利，即率然從事製造甲基安非他命之行為
    ，倘日後將製成之甲基安非他命流入市面，將嚴重戕害國人
    身心健康及社會治安，又本案遭查獲之含有甲基安非他命成
    分溶液，其純質淨重達187.39公克，以及相關器具、設備、
    化學原料、扣得含第四級毒品先驅原料假麻黃鹼成分，合計
    純質淨重達730.65公克，數量非少，且製造行為乃毒品擴散
    之根本源頭，其犯罪情節危害性及惡性可謂重大，復審酌被
    告犯後終能坦承犯行，尚未藉由製成之甲基安非他命獲利，
    以及被告自述係高職肄業之教育程度、家庭及經濟生活狀況
    非佳，以及檢察官具體求處有期徒刑7 年2 月尚嫌過重等一
    切具體情狀，量處如主文所示之刑。
(三)至辯護意旨另以被告之家庭、經濟及生活狀況等事由，請求
    適用刑法第59條、第61條規定酌減其刑云云。然查，本件被
    告雖已自白犯罪，衡其情節，僅因缺錢花用（見本院訴字卷
    第100 頁），明知甲基安非他命危害甚大，仍與綽號「阿吉
    」之人共同製造甲基安非他命，藉以販售牟利，此舉將影響
    他人身體健康，並造成社會不安，其行為實無絲毫可憫恕之
    處，且被告上開刑責既經適用毒品危害防制條例第17條第2
    項規定予以減輕，已無科以最低刑度仍嫌過重之情形，是辯
    護人請求再依刑法第59條規定酌減其刑，尚非可採；另本件
    被告係犯毒品危害防制條例第4 條第2 項之製造第二級毒品
    罪，顯非得適用刑法第61條免除其刑規定之罪名，辯護人請
    求適用該條規定，亦屬無據。
(四)扣案物品之沒收銷燬或沒收：
 1、扣案如附表一編號1 、3 至9 所示物品，經法務部調查局鑑
    定後，均含有第二級毒品甲基安非他命成分（驗餘淨重、純
    度均詳如附表一編號1 、3 至9 所示），已如前述，其中附
    表一編號1 所示部分，係供被告於製造甲基安非他命過程中
    實驗及參考用，附表一編號3 至9 所示部分，則為被告於本
    案中製成之含有甲基安非他命成分之物質，均應依毒品危害
    防制條例第18條第1 項前段規定，宣告沒收銷燬之；另附表
    一編號10至28所示物品，均係被告製造第二級毒品甲基安非
    他命使用之器具、設備，經鑑定後，其上均殘留微量甲基安
    非他命成分，故就附表一編號10至28所示物品上所殘留微量
    之甲基安非他命，亦應依上開規定，沒收銷燬之。又包裝甲
    基安非他命之外包裝袋1 只（即附表一編號1 部分）、用以
    盛裝甲基安非他命溶液之容器（即附表一編號3 至9 部分）
    ，以及於製造毒品過程中直接接觸、沾染甲基安非他命之器
    具、設備（即附表一編號10至28部分），因與毒品於物理外
    觀上附合而難予析離，且如強予析離亦無實益，而上開毒品
    既應依毒品危害防制條例18條第1 項前段規定予以沒收銷燬
    ，則上開外包裝袋、容器、器具、設備等物品，亦應視同毒
    品，不問屬於犯人與否，併予沒收銷燬。至於附表一編號1
    、3 、5 、8 、11、14、16、18至20、24至28所示物品，經
    鑑定後，除含有甲基安非他命成分外，另含有第四級毒品先
    驅原料假麻黃鹼成分，此部分亦因無法與甲基安非他命析離
    而另行沒收，故一併依上開規定沒收銷燬之。
 2、按毒品危害防制條例第2 條第2 項規定，毒品依其成癮性、
    濫用性及對社會危害性分為四級，並就製造、運輸、販賣、
    意圖販賣而持有、以非法方法使人施用、引誘他人施用及轉
    讓不同品項之毒品等行為，分別定其處罰。至施用或持有第
    三、四級毒品，因其可罰性較低，故除持有第三級、第四級
    毒品純質淨重20公克以上者，同條例第11條第5 項、第6 項
    有處罰規定外，其餘並未設處罰之規定，僅就施用及持有第
    一、二級毒品科以刑罰。但鑑於第三、四級毒品均係管制藥
    品，特於同條例第11條之1 明定無正當理由，不得擅自持有
    ；第18條第1 項中段復規定查獲之第三、四級毒品，無正當
    理由而擅自持有者，沒入銷燬之。從而，依同條例第18條第
    1 項中段應沒入銷燬之毒品，專指查獲施用、持有第三、四
    級毒品而言；倘係查獲製造、運輸、販賣、意圖販賣而持有
    、以非法方法使人施用、引誘他人施用或轉讓第三、四級毒
    品，既屬同條例相關法條明文規定處罰之犯罪行為，即非該
    條項應依行政程序沒入銷燬之範圍。又同條例第19條第1 項
    所定「供犯罪所用或因犯罪所得之物」，係指犯第4 條至第
    9 條、第12條、第13條或第14條第1 項、第2 項之罪所用或
    所得之物，不包括毒品本身在內，是尚不得援用此項規定為
    第三、四級毒品之沒收依據。又同條例對於查獲之製造、運
    輸、販賣、意圖販賣而持有、以非法方法使人施用、引誘他
    人施用及轉讓第三、四級毒品之沒收，並無特別規定，如其
    行為已構成犯罪，則該毒品即屬不受法律保護之違禁物，應
    回歸刑法之適用，依刑法第38條第1 項第1 款之規定沒收之
    ，此有最高法院95年度台上字第4358號、95年度台上字第91
    1 號、96年度台上字第728 號、99年度台上字第3733號判決
    可資參照。是以，扣案如附表二編號1 至4 所示物品，經鑑
    定後，均含有第四級毒品先驅原料假麻黃鹼成分（驗餘淨重
    、純度均詳如附表二編號1 至4 所示），且既係供製造甲基
    安非他命之用，核屬違禁物，依上開判決意旨，應依刑法第
    38條第1 項第1 款規定，不問屬於犯罪行為人與否，均宣告
    沒收之。而附表二編號7 、9 、11、13、14、16、18所示物
    品，均係被告製造第二級毒品甲基安非他命所使用之器具、
    設備，經鑑定後，部分物品上殘留微量假麻黃鹼成分（詳情
    如附表二編號7 、9 、11、13、14、16、18所示），故就此
    部分物品上所殘留微量之假麻黃鹼，亦應依上開規定，不問
    屬於犯罪行為人與否，予以宣告沒收。至於包裝假麻黃鹼粉
    末之外包裝袋1 只（即附表二編號1 部分）、用以盛裝液態
    假麻黃鹼之容器（即附表二編號2 、3 部分），以及部分於
    製造毒品過程中曾直接接觸、沾染假麻黃鹼之器具、設備（
    詳情如附表二編號7 、9 、11、13、14、16、18所示），因
    與毒品於物理外觀上附合而難予析離，且如強予析離亦無實
    益，而上開毒品既應依刑法第38條第1 項第1 款規定予以沒
    收，則上開外包裝袋、容器、器具、設備等物品，亦不問屬
    於犯人與否，併予沒收之。
 3、扣案如附表二編號5 、6 、8 、10、12、15、17、19至28所
    示物品，以及如附表二編號7 、9 、11、13所示，其上未沾
    有假麻黃鹼成分之物品部分（詳情如附表二編號7 、9 、11
    、13所示），各係供被告製造第二級毒品所用之原料、器具
    及設備，且或為被告所有，或為共犯「阿吉」所有並提供予
    被告使用，業據被告供承在卷，均應依毒品危害防制條例第
    19條第1 項規定及共犯連帶沒收之法理，均沒收之。
 4、末按毒品危害防制條例第18條第1 項前段固規定：查獲之第
    二級毒品，不問屬於犯人與否，沒收銷燬之，然被告經法院
    為有罪之科刑判決時，查獲之毒品，與被告本案所犯並經法
    院諭知有罪者若全然無關，不得於該有罪判決之主刑下宣告
    沒收（最高法院94年度台上字第1227號判決參照）。查：扣
    案如附表一編號2 所示之毒品甲基安非他命1 包，係被告另
    行購得供己施用，並非被告所製造，此據被告於審判中陳述
    在卷（見本院訴字卷第101 頁），且被告為警查獲前所為施
    用第二級毒品甲基安非他命之犯行，業經檢察官以99年度毒
    偵字第4112號聲請簡易判決處刑，本院則以99年度簡字第21
    09號判決有罪在案，有上開聲請簡易判決處刑書、刑事簡易
    判決各1 份在卷可查，足認如附表一編號2 所示之甲基安非
    他命1 包，與被告製造第二級毒品之犯行無關，無從於本件
    犯罪諭知沒收銷燬，應由檢察官另行向本院聲請宣告沒收，
    附此敘明。
 5、另扣案如附表三所示之吸食器1 個，因與本件製造第二級毒
    品之犯行無關，故不予宣告沒收。
據上論斷，應依刑事訴訟法第299 條第1 項前段，毒品危害防制
條例第4 條第2 項、第17條第2 項、第18條第1 項前段、第19條
第1 項，刑法第11條、第28條、第47條第1 項、第38條第1 項第
1款 ，判決如主文。
本案經檢察官張雅婷到庭執行職務。
中    華    民    國    99    年    12    月    10    日
                  刑事第十八庭  審判長法  官  黃宗揚
                                      法  官  鄭子文
                                      法  官  陳芸珮
附錄本案論罪科刑法條全文：
毒品危害防制條例第4條第2項：
製造、運輸、販賣第二級毒品者，處無期徒刑或7 年以上有期徒
刑，得併科新臺幣1 千萬元以下罰金。
附表一：
┌──┬──────┬─────────┬───────────┐
│編號│名稱（外觀）│數量或重量／內容物│備註（調查局扣押物清單│
│    │            │                  │編號）                │
├──┼──────┼─────────┼───────────┤
│ 1  │甲基安非他命│1 包，淨重約11公克│供李佳恩於製造甲基安非│
│    │（潮濕結晶) │（含甲基安非他命純│他命過程中參考、實驗用│
│    │            │質淨重3.29公克、平│，（1）               │
│    │            │均純度29.9﹪及假麻│                      │
│    │            │黃鹼純質淨重3.89公│                      │
│    │            │克、平均純度35.4﹪│                      │
│    │            │）                │                      │
├──┼──────┼─────────┼───────────┤
│ 2  │甲基安非他命│1 包，淨重約3 公克│供李佳恩施用，（2）   │
│    │（結晶)     │（含甲基安非他命純│                      │
│    │            │質淨重1.1 公克、平│                      │
│    │            │均純度36.81﹪）   │                      │
├──┼──────┼─────────┼───────────┤
│ 3  │甲基安非他命│1 桶，淨重約8,700 │係本件製造甲基安非命合│
│    │（液態)     │公克（含甲基安非他│成反應階段中，將甲基安│
│    │            │命純質淨重87公克、│非他命溶液予以萃取分離│
│    │            │平均純度1 ﹪及假麻│、過濾後剩餘之產物，（│
│    │            │黃鹼純質淨重519.39│4）                   │
│    │            │公克、平均純度5.97│                      │
│    │            │﹪）              │                      │
├──┼──────┼─────────┼───────────┤
│ 4  │甲基安非他命│1 桶，淨重約3,150 │同上，（5）           │
│    │（液態)     │公克（含甲基安非他│                      │
│    │            │命純質淨重31.5公克│                      │
│    │            │、平均純度1 ﹪及苯│                      │
│    │            │基丙酮）          │                      │
├──┼──────┼─────────┼───────────┤
│ 5  │甲基安非他命│1 桶，淨重約2,850 │同上，（6）           │
│    │（液態)     │公克（含甲基安非他│                      │
│    │            │命純質淨重28.5公克│                      │
│    │            │、平均純度1 ﹪及假│                      │
│    │            │麻黃鹼純質淨重28.5│                      │
│    │            │公克、平均純度1 ﹪│                      │
│    │            │）                │                      │
├──┼──────┼─────────┼───────────┤
│ 6  │甲基安非他命│1 杯，淨重約142 公│係本件製造甲基安非命純│
│    │（液態)     │克（含甲基安非他命│化階段之產物，（9）   │
│    │            │純質淨重9.2 公克、│                      │
│    │            │平均純度6.48﹪及苯│                      │
│    │            │基丙酮）          │                      │
├──┼──────┼─────────┼───────────┤
│ 7  │甲基安非他命│1 杯，淨重約158 公│同上，（21）          │
│    │（液態)     │克（含甲基安非他命│                      │
│    │            │純質淨重17.27 公克│                      │
│    │            │、平均純度10.93 ﹪│                      │
│    │            │）                │                      │
├──┼──────┼─────────┼───────────┤
│ 8  │甲基安非他命│1 罐，淨重約42公克│係本件製造甲基安非命合│
│    │（黏稠狀)   │（含甲基安非他命純│成反應階段中，將甲基安│
│    │            │質淨重0.42公克、平│非他命溶液予以萃取分離│
│    │            │均純度1 ﹪及假麻黃│、過濾後剩餘之產物，（│
│    │            │鹼純質淨重14.62 公│23）                  │
│    │            │克、平均純度34.81 │                      │
│    │            │﹪）              │                      │
├──┼──────┼─────────┼───────────┤
│ 9  │甲基安非他命│1 桶，淨重約1,350 │同上，（56）          │
│    │（液態)     │公克（含甲基安非他│                      │
│    │            │命純質淨重13.5公克│                      │
│    │            │、平均純度1 ﹪）  │                      │
├──┼──────┼─────────┼───────────┤
│ 10 │酸鹼值測試器│2 具              │均殘留微量甲基安非他命│
│    │            │                  │，係供製造甲基安非他命│
│    │            │                  │之器具，（24）        │
├──┼──────┼─────────┼───────────┤
│ 11 │電磁爐      │2 具              │均殘留微量甲基安非他命│
│    │            │                  │及假麻黃鹼，係供製造甲│
│    │            │                  │基安非他命之器具，（25│
│    │            │                  │）                    │
├──┼──────┼─────────┼───────────┤
│ 12 │溫度計      │2 支              │均殘留微量甲基安非他命│
│    │            │                  │，係供製造甲基安非他命│
│    │            │                  │之器具，（26）        │
├──┼──────┼─────────┼───────────┤
│ 13 │不銹鋼鍋    │2 個              │均殘留微量甲基安非他命│
│    │            │                  │，係供製造甲基安非他命│
│    │            │                  │之器具，（28）        │
├──┼──────┼─────────┼───────────┤
│ 14 │電子磅秤    │1 台              │殘留微量甲基安非他命及│
│    │            │                  │假麻黃鹼，係供製造甲基│
│    │            │                  │安非他命之器具，（29）│
├──┼──────┼─────────┼───────────┤
│ 15 │隔油加熱之不│1 個              │殘留微量甲基安非他命，│
│    │銹鋼鍋      │                  │係供製造甲基安非他命之│
│    │            │                  │器具，（30）          │
├──┼──────┼─────────┼───────────┤
│ 16 │玻璃燒杯    │2 個              │均殘留微量甲基安非他命│
│    │            │                  │，其中1 個另殘留微量假│
│    │            │                  │麻黃鹼，係供製造甲基安│
│    │            │                  │非他命之器具，（31 ） │
├──┼──────┼─────────┼───────────┤
│ 17 │玻璃瓶      │2 個              │均殘留微量甲基安非他命│
│    │            │                  │，係供製造甲基安非他命│
│    │            │                  │之器具，（32）        │
├──┼──────┼─────────┼───────────┤
│ 18 │塑膠吸管    │3 支              │均殘留微量甲基安非他命│
│    │            │                  │及假麻黃鹼，係供製造甲│
│    │            │                  │基安非他命之器具，（34│
│    │            │                  │ ）                   │
├──┼──────┼─────────┼───────────┤
│ 19 │塑膠漏斗    │2 個              │均殘留微量甲基安非他命│
│    │            │                  │及假麻黃鹼，係供製造甲│
│    │            │                  │基安非他命之器具，（35│
│    │            │                  │ ）                   │
├──┼──────┼─────────┼───────────┤
│ 20 │塑膠量杯    │2 個              │均殘留微量甲基安非他命│
│    │            │                  │及假麻黃鹼，係供製造甲│
│    │            │                  │基安非他命之器具，（36│
│    │            │                  │ ）                   │
├──┼──────┼─────────┼───────────┤
│ 21 │分液漏斗    │1 個              │殘留微量甲基安非他命，│
│    │            │                  │係供製造甲基安非他命之│
│    │            │                  │器具，（37）          │
├──┼──────┼─────────┼───────────┤
│ 22 │濾網        │1 張              │同上，（38）          │
├──┼──────┼─────────┼───────────┤
│ 23 │過篩器      │2 個              │均殘留微量甲基安非他命│
│    │            │                  │，係供製造甲基安非他命│
│    │            │                  │之器具，（39）        │
├──┼──────┼─────────┼───────────┤
│ 24 │攪拌棒      │1 支              │殘留微量甲基安非他命及│
│    │            │                  │假麻黃鹼，係供製造甲基│
│    │            │                  │安非他命之器具，（40）│
├──┼──────┼─────────┼───────────┤
│ 25 │分離用過濾器│1 個              │同上，（41）          │
├──┼──────┼─────────┼───────────┤
│ 26 │小塑膠漏斗  │2 個              │均殘留微量甲基安非他命│
│    │            │                  │及假麻黃鹼，係供製造甲│
│    │            │                  │基安非他命之器具，（42│
│    │            │                  │ ）                   │
├──┼──────┼─────────┼───────────┤
│ 27 │塑膠水桶    │2 個              │同上，（45）          │
├──┼──────┼─────────┼───────────┤
│ 28 │塑膠盤      │2 個              │同上，（46）          │
└──┴──────┴─────────┴───────────┘
附表二：
┌──┬──────┬─────────┬───────────┐
│編號│名稱（外觀）│數量或重量／內容物│備註（調查局扣押物清單│
│    │            │                  │編號）                │
├──┼──────┼─────────┼───────────┤
│ 1  │假麻黃鹼（粉│1 包，淨重約499 公│係本件甲基安非命製程之│
│    │末）        │克（含假麻黃鹼純質│假麻黃鹼純化階段時，將│
│    │            │淨重291.42公克、平│假麻黃鹼溶液予以過濾、│
│    │            │均純度58.4 ﹪）   │乾燥後所產生之物，（3 │
│    │            │                  │）                    │
├──┼──────┼─────────┼───────────┤
│ 2  │假麻黃鹼（液│1 瓶，淨重約230 公│係本件製造甲基安非命過│
│    │態）        │克（含假麻黃鹼純質│程中，將含假麻黃鹼成分│
│    │            │淨重36.43 公克、平│之藥錠溶於溶劑後所生之│
│    │            │均純度15.84﹪）   │物，（7）             │
├──┼──────┼─────────┼───────────┤
│ 3  │假麻黃鹼（液│1 瓶，淨重約228 公│同上，（8）           │
│    │態）        │克（含假麻黃鹼純質│                      │
│    │            │淨重42.8公克、平均│                      │
│    │            │純度18.77 ﹪）    │                      │
├──┼──────┼─────────┼───────────┤
│ 4  │藥丸        │6,000 顆，淨重合計│係製造甲基安非他命之先│
│    │            │約1,200 公克（含假│驅原料，（10、11）    │
│    │            │麻黃鹼純質淨重360 │                      │
│    │            │公克、平均純度30﹪│                      │
│    │            │）                │                      │
├──┼──────┼─────────┼───────────┤
│ 5  │溫度計      │2 支              │供製造甲基安非他命之器│
│    │            │                  │具，（26）            │
├──┼──────┼─────────┼───────────┤
│ 6  │玻璃燒杯    │1 個              │同上，（31）          │
├──┼──────┼─────────┼───────────┤
│ 7  │塑膠刮刀    │6 支              │均係供製造甲基安非他命│
│    │            │                  │之器具，且其中2 支殘留│
│    │            │                  │微量假麻黃鹼，（33）  │
├──┼──────┼─────────┼───────────┤
│ 8  │塑膠漏斗    │2 個              │均係供製造甲基安非他命│
│    │            │                  │之器具，（35）        │
├──┼──────┼─────────┼───────────┤
│ 9  │塑膠量杯    │12個              │均係供製造甲基安非他命│
│    │            │                  │之器具，且其中1 個殘留│
│    │            │                  │微量假麻黃鹼，（36）  │
├──┼──────┼─────────┼───────────┤
│ 10 │分液漏斗    │1 個              │係供製造甲基安非他命之│
│    │            │                  │器具，（37）          │
├──┼──────┼─────────┼───────────┤
│ 11 │濾網        │6 張              │均係供製造甲基安非他命│
│    │            │                  │之器具，且其中2 張殘留│
│    │            │                  │微量假麻黃鹼，（38）  │
├──┼──────┼─────────┼───────────┤
│ 12 │過篩器      │1 個              │係供製造甲基安非他命之│
│    │            │                  │器具，（39）          │
├──┼──────┼─────────┼───────────┤
│ 13 │攪拌棒      │5 支              │均係供製造甲基安非他命│
│    │            │                  │之器具，且其中2 支殘留│
│    │            │                  │微量假麻黃鹼，（40）  │
├──┼──────┼─────────┼───────────┤
│ 14 │玻璃盆      │1 個              │係供製造甲基安非他命之│
│    │            │                  │器具，且殘留微量假麻黃│
│    │            │                  │鹼，（44）            │
├──┼──────┼─────────┼───────────┤
│ 15 │噴水器      │2 個              │係供製造甲基安非他命之│
│    │            │                  │器具，（47）          │
├──┼──────┼─────────┼───────────┤
│ 16 │塑膠接管    │1 捆              │係供製造甲基安非他命之│
│    │            │                  │器具，且殘留微量假麻黃│
│    │            │                  │鹼，（48）            │
├──┼──────┼─────────┼───────────┤
│ 17 │冰箱        │1 台              │係供製造甲基安非他命之│
│    │            │                  │器具，（54）          │
├──┼──────┼─────────┼───────────┤
│ 18 │含過濾網塑膠│1 個              │係供製造甲基安非他命之│
│    │盒          │                  │器具，且殘留微量假麻黃│
│    │            │                  │鹼，（55）            │
├──┼──────┼─────────┼───────────┤
│ 19 │乳膠手套    │1 包              │係供製造甲基安非他命之│
│    │            │                  │器具，（27）          │
├──┼──────┼─────────┼───────────┤
│ 20 │電風扇      │1 台              │同上，（49）          │
├──┼──────┼─────────┼───────────┤
│ 21 │夾鍊袋      │2 包              │同上，（50）          │
├──┼──────┼─────────┼───────────┤
│ 22 │束條        │1 包              │同上，（51）          │
├──┼──────┼─────────┼───────────┤
│ 23 │口罩        │3 個              │同上，（52）          │
├──┼──────┼─────────┼───────────┤
│ 24 │乙醇        │2 桶              │係供製造甲基安非他命之│
│    │            │                  │化學原料，（13）      │
├──┼──────┼─────────┼───────────┤
│ 25 │二甲苯      │2 桶              │同上，（12）          │
├──┼──────┼─────────┼───────────┤
│ 26 │紅磷        │3 瓶              │同上，（14）          │
├──┼──────┼─────────┼───────────┤
│ 21 │鹽酸        │2 瓶              │同上，（15）          │
├──┼──────┼─────────┼───────────┤
│ 22 │碘          │2 瓶              │同上，（16）          │
├──┼──────┼─────────┼───────────┤
│ 23 │活性炭      │1 包              │係供製造甲基安非他命之│
│    │            │                  │材料，（17）          │
├──┼──────┼─────────┼───────────┤
│ 24 │竹炭        │1 包              │同上，（18）          │
├──┼──────┼─────────┼───────────┤
│ 25 │氫氧化鈉    │1 包              │係供製造甲基安非他命之│
│    │            │                  │化學原料，（19）      │
├──┼──────┼─────────┼───────────┤
│ 26 │氫氧化鈉溶液│1 杯              │同上，（20）          │
├──┼──────┼─────────┼───────────┤
│ 27 │PH值檢驗用標│1 罐              │係供製造甲基安非他命之│
│    │準液        │                  │材料，（22）          │
├──┼──────┼─────────┼───────────┤
│ 28 │葵花油      │1 桶              │係供製造甲基安非他命之│
│    │            │                  │材料，（43）          │
└──┴──────┴─────────┴───────────┘
附表三：
┌──┬──────┬─────────┬───────────┐
│編號│名稱        │數量              │備註（調查局扣押物清單│
│    │            │                  │編號）                │
├──┼──────┼─────────┼───────────┤
│ 1  │吸食器      │1 個              │殘留微量甲基安非他命，│
│    │            │                  │惟與本件製造甲基安非他│
│    │            │                  │命之犯行無關，（53）  │
└──┴──────┴─────────┴───────────┘
以上正本證明與原本無異。
如不服本判決應於收受送達後10日內向本院提出上訴書狀，並應
敘述具體理由；如未敘述上訴理由者，應於上訴期間屆滿後20日
內向本院補提理由書（均須按他造當事人之人數附繕本）「切勿
逕送上級法院」。
中    華    民    國    99    年    12    月    10    日
                                     書記官   鄭筑尹

司法院資訊處製作；財團法人民間司法改革基金會備份。
